【裁判字號】    89,上易,2534
【裁判日期】    900118
【裁判案由】    傷害
【裁判全文】
臺灣高等法院臺中分院刑事判決                  八十九年度上易字第二五三四號
    上  訴  人
    即  被  告  戊○○
右上訴人因傷害案件，不服臺灣彰化地方法院八十九年度易字第五九四號中華民國八
十九年九月十九日第一審判決（起訴案號：臺灣彰化地方法院檢察署八十八年度偵字
第八八九八號），提起上訴，本院判決如左：
      主  文
上訴駁回。
      理  由
一、戊○○前曾因違反麻醉藥品管理條例案件，經臺灣彰化地方法院判處有期徒刑五
    月，於民國（下同）八十五年九月十日執行完畢，仍不思悔改，因與其鄰居甲○
    向來相處不睦，雙方時有爭執互相控訴，於八十八年七月廿八日下午五時許（起
    訴書誤載為上午七時五十分許），在彰化縣二林鎮○○里○○路之梅芳里活動中
    心後側，見甲○經過，雙方為甲○損害戊○○之冬瓜賠償及雙方在本院之訴訟案
    件和解問題爭論，致發生口角，戊○○竟基於普通傷害之犯意，持刀器割傷甲○
    之左手，致甲○之左手因而受有挫裂傷之傷害。
二、案經甲○訴請臺灣彰化地方法院檢察署檢察官偵查起訴。
    理  由
一、訊據被告戊○○矢口否認有傷害之犯行，辯稱：伊並無傷害甲○，係伊與甲○之
    間現有官司在臺灣高等法院臺中分院審理中，甲○為逼使伊與其和解，遂提起本
    件告訴云云。
二、經查：
１、右揭時、地被告如何傷害被害人甲○之事實，已據被害人甲○於警、偵訊及本院
    審理中供述綦詳，並經證人乙○○於警訊中證稱：「我是於八十八年七月二十八
    日十八時左右至甲○他家，當時見甲○左手臂上有一道三公分長傷口，．．．．
    ．．」，「他當時說要去墓園路上被戊○○持一支刀刺傷的」（詳彰化縣警察局
    二林分局林警刑字第一二六三六號卷乙○○筆錄）、及偵查中稱：「七月二十八
    日那天．．．．．．．甲○跑回來手受傷說被戊○○打．．．．．．」（詳見偵
    查卷第十三頁），與原審證稱：「我沒有當場看到他們吵架，但當天下午去找告
    訴人他兒子，我看到甲○的手受傷而流血．．．．．．」（原審卷第四十六頁）
    ，並於本院證稱：「我看見吳回來，他的手有受傷流血。‧‧他跑回來，他當時
    說是被現在在現場的被告打的」等語（詳見原審卷第二十七頁）。另證人丁○○
    （原審誤戴為邱良興）偵查中證稱：「當時我剛好騎車要去甲○家，不知家住何
    處，在那地點剛好看到戊○○有拿一支刀子要砍甲○，我有看拿刀，至於有無砍
    到我不太清楚，我距離現場約十公尺，當時那地方有一賣五金車子在那裏。」（
    詳見偵查卷第十四頁），及原審證稱：「．．．．．．當日下午五時即發生，該
    日我騎機車路過看有一個拿西瓜刀砍告訴人甲○．．．．．．」等語（詳見原審
    卷第十六頁背面），且於本院審理亦再證稱：「我回去的途中，我看到戊○○拿
    著刀」等語明確，且被告於警訊時亦供承確有與甲○在上開時地發生口角（詳見
    彰化縣警察局二林分局林警刑字第一二六三六號卷丁○○筆錄），復有甲○驗傷
    診斷書一份附卷可稽。
２、被告雖以證人乙○○前後供述時間一說下午六時，一說下午三、四時，及證人丁○○關於案發當時其距離現場一說十公尺、一說五十公尺前後不一致，惟兩次訊
    問證人之時間相距甚久，自無法強求證人供述完全一致，而不能以此認為其供述
    有瑕疵。另證人梁月賞在原審雖供稱：「我車子有停在那邊．．．．．．我看到
    被告，但沒有看到被告與告訴人打架之事．．．．．．」諸語，但依證人即管區
    警員陳國寶在原審供稱：「當初我先接到值班報案才去現場，到該活動中心已無
    人，我到戊○○家，告訴人跟我進入，告訴人向我表示被告戊○○傷害，而戊○○則表示沒有打他，我並問梁月賞他則表示出外人不知道。．．．．．．兩造時
    常吵架．．．．．．」等語（詳見原審卷第七十頁）以及丁○○於原審審理時證
    稱：「當時有看到車子，沒有看到梁月賞」等語（詳見原審卷第七十頁）觀之，
    證人梁月賞固有在場，但在場之時間顯非被告與甲○在場之時間，是無從以證人
    梁月賞之證詞為有利被告之認定，則甲○之指訴，應為真實，是被告所辯，顯係
    卸責之詞，不足採信，其傷害犯行，堪以認定。
三、核被告所為，係犯刑法第二百七十七條第一項之傷害罪，其曾因違反麻醉藥品管
    理條例案件，經臺灣彰化地方法院判處有期徒刑五月，於八十五年九月十日執行
    完畢，有臺灣彰化地方法院檢察署刑案資料查註紀錄表及臺灣高等法院被告全國
    前案紀錄表各一份在卷足憑，其受此刑之執行完畢後，五年以內再犯有期徒刑以
    上之罪，應依累犯規定加重其刑。原審依刑法第二百七十七條第一項、第四十七
    條、第四十一條，罰金罰鍰提高標準條例第一條前段、第二條前段之規定並審酌
    被告犯罪之動機、目的、手段、所生危害及犯後態度等一切情狀，量處拘役拾
    日，並諭知易科罰金之折算標準，核其認事用法均無違誤。被告上訴意旨否認有
    何傷害犯行，指摘原審判決不當，為無理由，應予駁回。
據上論斷，應依刑事訴訟法第三百六十八條判決如主文。
本案經檢察官丙○○到庭執行職務。
中      華      民      國    九十      年      一      月      十八    日
                              臺灣高等法院臺中分院刑事第三庭
                                    審判長法  官  方  艤  駐
                                          法  官  劉  連  星
                                          法  官  胡  忠  文
右正本證明與原本無異。
不得上訴。
                                          書記官  粘  銘  環
中      華      民      國    九十      年      一      月      十八    日
刑法第二百七十七條
傷害人之身體或健康者，處三年以下有期徒刑，拘役或一千元以下罰金。
                                                                        Ｃ


司法院資訊處製作；財團法人民間司法改革基金會備份。
